Images du répertoire du notaire Nicolas Lardin pour l'étude XXVIII
Archives nationales de France
Images du répertoire du notaire Nicolas Lardin pour l'étude XXVIII
3 février 1776 - 4 novembre 1785
MC/RE/XXVIII/10
Etude XXVIII; Lardin, Nicolas
Un registre
Archives nationales de France
Minutes et répertoires: la loi 2008-696 du 15 juillet 2008 relative aux archives a fixé à 75 ans à compter de la date de l'acte, ou à 25 ans à compter de la date du décès de l'intéressé si ce délai est plus bref, le délai de communication des minutes et répertoires des notaires; ce délai est porté à 100 ans à compter de la date de l'acte si le document se rapporte à un mineur (code du Patrimoine, articles L213-2, 4e d et 5e).
Autres documents de l'étude (dossiers de clients, comptabilité...): s'agissant d'archives privées, ces documents sont communicables selon les modalités fixées par le déposant ou le donateur.
Certains documents ne sont pas accessibles sous leur forme originale en raison de leur mauvais état de conservation.
Registre entré aux Archives nationales en 1939.
271 feuillets et fait partie d'un registre de 274 feuillets de papier manuscrits, hauteur 35,5 x largeur 22 cm, composé de 27 cahiers foliotés par le notaire. Le registre est en bon état.
Registre folioté en 2005 (foliotation non visible à l'écran)
Images des répertoires de l’étude XXVIII
Archives de l'étude XXVIII
répertoire d'officier public ministériel
- Répertoire chronologique pour la période du 3 février 1776 au 4 novembre 1785, 3 février 1776 - 4 novembre 1785; MC/RE/XXVIII/10
  Le registre contient aussi le répertoire du notaire François Le Jay pour la période du 1er janvier au 2 février 1776.
  Le répertoire contient les informations suivantes: 1. date du jour; 2. nature de l'acte passé en minute; 3. nom, prénom des parties.
  répertoire
  - Liste chronologique des actes pour la période du 3 février au 31 décembre 1776, 3 février - 31 décembre 1776; 4 r°-28 r°; 25 feuillets
  - Liste chronologique des actes pour la période du 1er janvier au 31 décembre 1777, 1er janvier - 31 décembre 1777; 28 v°-57 r°; 30 feuillets
  - Liste chronologique des actes pour la période du 1er janvier au 31 décembre 1778, 1er janvier - 31 décembre 1778; 57 v°-85 v°; 29 feuillets
  - Liste chronologique des actes pour la période du 1er janvier au 31 décembre 1779, 1er janvier - 31 décembre 1779; 85 v°-111 v°; 27 feuillets
  - Liste chronologique des actes pour la période du 2 janvier au 31 décembre 1780, 2 janvier - 31 décembre 1780; 111 v°-140 r°; 30 feuillets
  - Liste chronologique des actes pour la période du 2 janvier au 31 décembre 1781, 2 janvier - 31 décembre 1781; 140 r°-169 r°; 30 feuillets
  - Liste chronologique des actes pour la période du 2 janvier au 31 décembre 1782, 2 janvier - 31 décembre 1782; 169 r°-196 v°; 28 feuillets
  - Liste chronologique des actes pour la période du 2 janvier au 31 décembre 1783, 2 janvier - 31 décembre 1783; 196 v°-224 r°; 29 feuillets
  - Liste chronologique des actes pour la période du 4 janvier au 30 décembre 1784, 4 janvier - 30 décembre 1784; 224 r°-250 v°; 27 feuillets
  - Liste chronologique des actes pour la période du 2 janvier au 4 novembre 1785, 2 janvier - 4 novembre 1785; 250 v°-274 r°; 25 feuillets